【裁判字號】    92,訴,23
【裁判日期】    920210
【裁判案由】    毒品危害防制條例
【裁判全文】
臺灣彰化地方法院刑事判決                            九十二年度訴字第二三號
    公  訴  人  臺灣彰化地方法院檢察署檢察官
    被      告  甲○○  女  四.
右列被告因違反毒品危害防制條例案件，經檢察官提起公訴（九十一年度毒偵字第二
六六五、二七七一號），本院判決如左：
    主  文
甲○○連續施用第一級毒品，處有期徒刑拾月；扣案之第一級毒品海洛因捌包（合計
淨重貳參點貳玖公克、包裝重肆公克），沒收銷燬。又施用第二級毒品，處有期徒刑
伍月；扣案之第二級毒品甲基安非他命壹包（毛重零點參公克），沒收銷燬。應執行
有期徒刑壹年貳月；扣案之第一級毒品海洛因捌包（合計淨重貳參點貳玖公克、包裝
重肆公克）及第二級毒品甲基安非他命壹包（毛重零點參公克），均沒收銷燬。
    事  實
一、甲○○前因施用毒品案件，經依法院裁定送觀察、勒戒後，認無繼續施用毒品之
    傾向，由臺灣彰化地方法院檢察署署檢察官於民國九十年四月十八日以八十九年
    度毒偵字第六三四八號為不起訴處分確定。詎其仍不知悔改，復基於施用海洛因
    之概括犯意，自九十一年九月底起，至九十一年十月二十二日止，在彰化縣溪湖
    鎮租屋處，以將海洛因摻入香煙點燃吸食之方式，連續施用第一級毒品海洛因多
    次。另基於施用甲基安非他命之犯意，於九十一年十月二十日，在彰化縣溪湖鎮
    租屋處，以將甲基安非他命置放於玻璃管內加熱吸食其煙之方式，施用第二級毒
    品甲基安非他命一次。嗣於九十一年十月二十三日十五時許，在彰化縣溪湖鎮○
    ○里○○路○○道一號公路員林交流道下），為警查獲，並扣得第一級毒品海洛
    因八包（合計淨重二三點二九公克、包裝重四公克）及第二級毒品甲基安非他命
    一包（毛重零點三公克），經依本院以九十一年度毒聲字第二六一七號裁定送臺
    灣彰化看守所附設勒戒處所觀察、勒戒後，認有繼續施用毒品之傾向。
二、案經彰化縣警察局鹿港分局報告臺灣彰化地方法院檢察署檢察官偵查及簽分起訴
    。
    理  由
一、右開事實，業據被告甲○○於本院審理時坦承不諱，並有第一級毒品海洛因八包
    及第二級毒品甲基安非他命一包扣案可資佐證，另被告於九十一年十月二十三日
    為警查獲時，經警採其尿液送檢驗結果，確呈甲基安非他命及嗎啡陽性反應，有
    檢驗尿液代號與真實姓名對照認證單、彰化縣衛生局煙毒尿液檢驗成績書各一份
    附卷可憑，且被告經送觀察、勒戒後，經勒戒處所再次採其尿液送檢驗，亦確呈
    安非他命類及鴉片類之陽性反應，有檢體採收紀錄表及詮昕科技股份有限公司出
    具之濫用藥物尿液檢驗報告各一份在卷可稽。又上開扣案之海洛因粉末八包，經
    送鑑定結果，確含有第一級第六項毒品海洛因成分（合計淨重二三點二九公克、
    包裝重四公克），亦有法務部調查局鑑定通知書一紙在卷為據。再被告前因施用
    毒品案件，經依法院裁定送觀察、勒戒後，認無繼續施用毒品之傾向，由臺灣彰
    化地方法院檢察署署檢察官於九十年四月十八日以八十九年度毒偵字第六三四八
    號為不起訴處分確定，有臺灣彰化地方法院檢察署刑案資料查註紀錄表、臺灣高
    等法院被告全國前案紀錄表及上開不起訴處分書附卷可參，而被告於上開不起訴
    處分確定後五年內復施用第一、二級毒品，經依本院九十一年度毒聲字第二六一
    七號裁定送臺灣彰化看守所附設勒戒處所觀察、勒戒後，認有繼續施用毒品之傾
    向，亦有該所九十一年十一月十一日彰所戒字第０九一０００二五八四號函送之
    有無繼續施用毒品傾向證明書一份在卷可按。綜上所述，本件事證明確，被告右
    揭犯行洵堪認定，應予依法論科。
二、核被告所為，係犯毒品危害防制條例第十條第一項之施用第一級毒品罪及同條例
    第十條第二項之施用第二級毒品罪。公訴人雖僅就被告於九十一年十月二十三日
    或其前三日內某時，施用第一級毒品一次之犯行提起公訴，未論及被告其餘多次
    施用第一級毒品犯行，然檢察官就犯罪事實一部起訴者，其效力及於全部，本件
    上開其餘多次施用第一級毒品犯行與公訴人起訴書所載施用第一級毒品經論罪部
    分之犯罪事實具有連續犯之裁判上一罪關係，應為起訴效力所及，本院自應併予
    審究。被告供施用而分別持有第一、二級毒品之低度行為，應為施用第一、二級
    毒品之高度行為所吸收，不另論罪。被告先後多次施用第一級毒品犯行，時間緊
    接，所犯構成要件相同，顯係基於概括之犯意反覆為之，為連續犯，應依刑法第
    五十六條之規定，以一罪論，並加重其刑。又被告施用第一級毒品與施用第二級
    毒品犯行，犯意各別，行為互殊，犯罪構成要件不同，應予分論併罰。爰審酌被
    告犯罪之動機、目的、施用毒品係自戕身心，且前業因施用毒品，經送觀察、勒
    戒後，獲寬典予以不起訴處分確定，猶不知悔改，竟又再度施用第一、二級毒品
    ，顯乏禁絕毒害之決心，惟其犯後坦承犯行、態度尚稱良好等一切情狀，分別量
    處如主文所示之刑，並定其應執行之刑，以示懲儆。扣案之第一級毒品海洛因八
    包（合計淨重二三點二九公克、包裝重四公克）及第二級毒品甲基安非他命一包
    （毛重約零點三公克），均係查獲之毒品，應依毒品危害防制條例第十八條第一
    項前段之規定，沒收銷燬之。
三、公訴意旨另以：被告於九十一年初某日，在台中火車站公廁內，施用第一級毒品
    海洛因一次，因認被告就此部分亦涉有毒品危害防制條例第十條第一項之罪嫌云
    云。按犯罪事實應依證據認定之，無證據不得推定其犯罪事實，刑事訴訟法第一
    百五十四條定有明文。公訴人認被告涉有此部分犯嫌，無非以被告於偵查時已坦
    承不諱為其依據。然查被告於本院審理中僅供承前揭自九十一年九月底起，至九
    十一年十月二十二日止之連續施用第一級毒品海洛因犯行，與偵查中所為之供述
    不一，則被告是否另涉有此部分犯行，已非無疑，此外，復查無其他積極證據足
    以佐證被告確另涉有此部分犯行，揆諸前開規定，自難遽為不利於被告之認定。
    又此部分既不能證明被告犯罪，原應為被告無罪之諭知，惟公訴意旨認此部分與
    上開業經論罪科刑之施用第一級毒品部分，具有連續犯之裁判上一罪關係，爰不
    另為無罪之諭知，附此敘明。
據上論斷，應依刑事訴訟法第二百九十九條第一項前段，毒品危害防制條例第十條第
一項、第二項、第十八條第一項前段，刑法第十一條前段、第五十六條、第五十一條
第五款，判決如主文。
本案經檢察官羅美秀到庭執行職務。
中      華      民      國    九十二    年      二      月      十      日
                                臺灣彰化地方法院刑事第三庭
                                    法      官  李  進  清
右正本證明與原本無異。
如不服本判決，應於判決送達後十日內向本院提出上訴狀( 須附繕本 )。
                                    法院書記官  張  俞  文
中      華      民      國    九十二    年      二      月     十一    日
毒品危害防制條例第十條：
施用第一級毒品者，處六月以上五年以下有期徒刑。
施用第二級毒品者，處三年以下有期徒刑。


司法院資訊處製作；財團法人民間司法改革基金會備份。
